【裁判字號】    95,上易,1238
【裁判日期】    951122
【裁判案由】    竊盜
【裁判全文】
臺灣高等法院臺中分院刑事判決        95年度上易字第1238號
上  訴  人  臺灣彰化地方法院檢察署檢察官
上  訴  人
即  被  告  丁○○
上列上訴人等因被告竊盜案件，不服臺灣彰化地方法院95年度易
字第265號 ，中華民國95年9月7日第一審判決（起訴案號：95年
度偵字第2166號；移送併辦案號：95年度偵字第2709號、第4267
號、第4681號及第5507、5508號），提起上訴，復經同檢察署檢
察官移送本院併案審理（95年度偵字第7600號），本院判決如下
：
    主  文
原判決撤銷。
丁○○共同連續攜帶兇器竊盜，累犯，處有期徒刑壹年陸月。扣
案之剪刀肆把、塑膠帆布袋壹個，均沒收。
    事  實
一、丁○○前於民國（下同）94年間，因竊盜案件經本院判處有
    期徒刑10月確定 ，已於95年1月20日執行完畢。猶不知悔改
    ，因收入不足以支應花用，竟基於意圖為自己不法所有之概
    括犯意，自95年2月25日起至95年5月下旬某日止，先後連續
    於附表一所示之時間、地點，獨自或與陳建成（附表一編號
    ２號之犯行）共同基於犯意聯絡及行為分擔，徒手或攜帶客
    觀上足對人之生命、身體、安全構成威脅，具有危險性，可
    供作兇器使用之剪刀 ，連續8次竊取辛○○等人如附表一所
    示之財物得手（詳細行為人、犯罪時間、犯罪地點、被害人
    、犯罪方法及所得財物均如附表一所示）。嗣分別於附表二
    所示之時間、地點為警查獲，並查獲及扣得如附表二所示之
    財物及丁○○所有，供其本案犯罪所用之剪刀及塑膠帆布袋
    （均詳如附表二所示）。
二、案經彰化縣警察局鹿港分局報告臺灣彰化地方法院檢察署檢
    察官偵查起訴，及彰化縣警察局鹿港分局、溪湖分局及二林
    分局報告臺灣彰化地方法院檢察署檢察官移送併案審理。
    理  由
一、按被告以外之人（包括證人、鑑定人、告訴人、被害人及共
    同被告等）於審判外之陳述雖不符刑事訴訟法第159條之1至
    之4條之例外規定 ，而經當事人於審判程序同意作為證據，
    法院審酌該言詞陳述或書面陳述作成時之情況，認為適當者
    ，亦得為證據；當事人、代理人或辯護人於法院調查證據時
    ，知有刑事訴訟法第159條第1項不得為證據之情形，而未於
    言詞辯論終結前聲明異議者，視為有前項之同意，同法第15
    9條之5定有明文。本件證人辛○○、乙○○、戊○○、己○○、甲○○、丙○○、佳鈿實業社（資源回收場）負責人壬○○、庚○○等人均曾於警詢中為陳述，其性質雖屬傳聞證
    據，法院審理時予以提示並告以要旨，且各經檢察官及被告
    等人表示意見。當事人已知上述筆錄乃傳聞證據，且均未於
    言詞辯論終結前對該等筆錄內容異議，依上開規定，是上揭
    證人等於警詢中之證言已擬制同意其有證據能力，本院審酌
    上開筆錄作成時，無不當取供之情形，認為以之作為本案之
    證據亦屬適當，是其等於偵查筆錄之證言自具有證據能力。
二、訊據上訴人即被告丁○○（下稱被告）對於上揭竊盜事實，
    除附表一編號５、６、８號之犯行否認外，均坦白承認，核
    與共犯陳建成於偵訊及原審證述情節相符，並經證人即被害
    人辛○○、乙○○、戊○○、甲○○及證人即佳鈿實業社（
    資源回收場）負責人壬○○等於警詢證述情節相符，復有扣
    案剪刀肆把、塑膠帆布袋壹個及贓物認領保管單7紙 、彰化
    縣舊貨、資源回收業即佳鈿實業社收受物品登記簿影本一紙
    、查獲照片共38張附卷可佐，此部分足認被告之自白與事實
    相符。又被告於附表一編號５、６、８號之竊盜犯行，業據
    其分別於警詢或原審供認不諱，核與經證人即被害人己○○
    、丙○○、庚○○等於警詢證述情節相符，復有贓物認領管
    單及查獲照片等附卷可稽，事證亦明確。至被告於警詢時雖
    否認有如附表一編號５號犯行，辯稱：伊拿的是不要的電覽
    線云云，惟該等電線乃用於抽水馬桶之電覽線，業據證人戊○○於警詢時證述明確，是前開電線仍具經濟價值，被告前
    開所辯，顯屬飾卸之詞，不足採取。又被告如附表一編號６
    至８號之竊盜犯行，被告竊取財物均為香爐，惟依照片觀之
    ，香爐款式及擺設位置均有不同，被告未供稱前開犯行係同
    日竊取，可認前開犯行均非同一。本案事證明確，被告否認
    部分犯行核無可採，其犯行堪予認定，應依法論科。
二、被告行為後，刑法第56條連續犯之規定，業於94年2月2日修
    正公布刪除，並於95年7月1日施行，則被告之犯行，因行為
    後新法業已刪除連續犯之規定，此刪除雖非犯罪構成要件之
    變更，但顯已影響行為人刑罰之法律效果，自屬法律有變更
    ，依新法第2條第1項規定，比較新、舊法結果，仍應適用較
    有利於被告之行為時法律即舊法論以連續犯（最高法院95年
    第8次刑事庭會議決議參照）。
三、按刑法第321條第1項第3款之攜帶兇器竊盜罪 ，係以行為人
    攜帶兇器竊盜為其加重條件，此所謂兇器，其種類並無限制
    ，凡客觀上足對人之生命、身體、安全構成威脅，具有危險
    性之兇器均屬之，且祇須行竊時攜帶此種具有危險性之兇器
    為已足，並不以攜帶之初有行兇之意圖為必要（最高法院79
    年度台上字第5253號判例參照）。核被告所為，如附表一編
    號１、２號 ，係犯刑法第321條第1項第3款之攜帶兇器竊盜
    罪；如附表一編號３至８號，係犯刑法第320條第1項之普通
    竊盜罪。被告與陳建成就附表一編號２號，有犯意聯絡及行
    為分擔，為共同正犯（刑法第28條有關共同正犯之規定，僅
    作文字修正，對於狹義共同正犯之認定，不生任何影響，不
    論依修正前、後之規定，均應論以共同正犯，是於本案自不
    生新舊法何者有利之比較問題，逕依修正前規定適用）。被
    告先後2次加重竊盜、6次普通竊盜之犯行，時間緊接，觸犯
    基本構成要件相同之罪名，顯係基於概括犯意反覆為之，為
    連續犯，應依修正前刑法第56條之規定，從一重論以攜帶兇
    器竊盜罪處斷。被告上開犯罪事實中，如附表一編號２至８
    號所示之竊盜犯行，雖未據檢察官提起公訴，惟該部分犯行
    與檢察官起訴論罪部分，有連續犯裁判上一罪之關係，為起
    訴效力所及，復經檢察官移送併案審理，應由本院併予審理
    。被告曾有事實欄所載科處有期徒刑及執行紀錄，有臺灣高
    等法院被告前案紀錄表一份附卷可憑，其受此有期徒刑執行
    完畢後，5年以內再犯有期徒刑以上之罪 ，不論依修正前之
    刑法第47條，或修正後之刑法第47條第1項之規定 ，均構成
    累犯，應依修正前刑法第47條遞加重其刑。
四、原審認被告犯行罪證明確，應依法論科，固非無見，惟查：
    被告如附表一編號８號所示之竊盜犯行，與檢察官起訴論罪
    部分，有連續犯裁判上一罪之關係，為起訴效力所及，原審
    未及審酌，尚有未洽。被告上訴意旨認原審量刑過重，雖無
    理由，惟檢察官上訴意旨以原審未及審酌如附表一編號８號
    之併辦部分，指摘原判決不當，為有理由，原判決既有上述
    可議之處，應由本院予以撤銷改判。爰審酌被告有吸毒及竊
    盜前科，素行非佳，且目前正值壯年，卻不思循正途賺錢，
    又前因竊盜案件經法院判處有期徒刑8月確定入監執行 ，甫
    於95年1月20日執行完畢，竟僅因缺錢花用，即於出監後約1
    個月再屢犯本案竊盜犯行，且多次為警查獲仍不知悔改，而
    於釋放後再犯竊盜犯行，顯然欠缺法紀觀念，惟被告所竊取
    之財物價值非鉅，並多數經被害人領回，及犯罪犯罪後雖於
    偵、審時均自白犯罪，但係經通緝始到案之態度等一切情狀
    ，量處如主文第2項所示之刑。復按沒收為從刑之一種 ，與
    主刑具有從屬之關係，本案有關被告所犯上開罪刑與主刑有
    關之共犯、連續犯及累犯，既均適用修正前之刑法相關規定
    ，則有關從刑之沒收規定，自亦應從屬適用修正前刑法第38
    條之規定。扣案如附表二編號１ 、２號所示之剪刀4把及塑
    膠帆布袋1個，均係被告所有 ，供其本案竊盜犯罪所用之物
    ，業據被告供明在卷，依修正前刑法第38條第1項第2款諭知
    沒收；至扣案如附表二編號３號所示之剪刀1把 ，雖係被告
    所有，但被告否認係供其本案如附表一編號３號所示竊盜犯
    罪所用之物，則既無其他積極證據證明上開扣案剪刀確係被
    告供該件竊盜犯罪所用之物，自不得併予宣告沒收。
據上論斷，應依刑事訴訟法第369條第1項前段、第364條、第299
條第1項前段，刑法第刑法第2條第1項、第28條 （修正前）、第
56條（修正前）、第321條第1項第3款、第47條 （修正前）、第
38條第1項第2款（修正前），判決如主文。
本案經檢察官癸○○到庭執行職務。
中    華    民    國    95    年    11  月    22      日
            刑事第七庭  審判長法  官  江  錫  麟
                              法  官  黃  日  隆
                              法  官  鄭  永  玉
上列正本證明與原本無異。
不得上訴。
                              書記官  劉  建  智
中    華    民    國    95    年    11  月    23      日
附錄本案論罪刑法條全文：
刑法第321條：
  犯竊盜罪而有左列情形之一者，處6月以上、5年以下有期徒刑
  ：
  一  於夜間侵入住宅或有人居住之建築物、船艦或隱匿其內而
      犯之者。
  二  毀越門扇、牆垣或其他安全設備而犯之者。
  三  攜帶兇器而犯之者。
  四  結夥三人以上而犯之者。
  五  乘火災、水災或其他災害之際而犯之者。
  六  在車站或埠頭而犯之者。
  前項之未遂犯罰之。
附表一：
┌──┬───┬────────┬─────────┬───┬────────────────┐
│編號│行為人│犯罪時間        │犯罪地點          │被害人│犯罪方法及所得財物              │
│    │      │                │                  │      │                                │
├──┼───┼────────┼─────────┼───┼────────────────┤
│ 1  │丁○○│95年2月25日下午5│彰化縣福興鄉二港村│辛○○│持客觀上足供兇器使用之剪刀1 把，│
│    │      │時10分許        │福正路187巷62號前 │      │截斷被害人所有之工程用電纜線，竊│
│    │      │                │排水溝旁          │      │盜得手後裝入自己所有之肥料袋內，│
│    │      │                │                  │      │再搬運至自己所有之車牌號碼KPV-30│
│    │      │                │                  │      │9 號重型機車腳踏墊上。          │
├──┼───┼────────┼─────────┼───┼────────────────┤
│ 2  │陳建成│95年3月14日下午3│彰化縣福興鄉三元股│乙○○│由陳建成騎乘被告所有之車牌號碼  │
│    │丁○○│時許            │地番456號豬舍內   │      │KPV-309 號重型機車載同被告至犯罪│
│    │      │                │                  │      │現場，2 人由豬舍傾倒之圍牆進入並│
│    │      │                │                  │      │分別持客觀上足供兇器使用之剪刀3 │
│    │      │                │                  │      │把及塑膠帆袋1 個，截斷被害人所有│
│    │      │                │                  │      │養豬使用之電纜線共8.9 公斤，竊盜│
│    │      │                │                  │      │得手後正準備裝入自備之塑膠帆布袋│
│    │      │                │                  │      │時，當場被查獲。                │
├──┼───┼────────┼─────────┼───┼────────────────┤
│ 3  │丁○○│95年4 月25日某時│彰化縣埤頭鄉平原村│戊○○│徒手竊取被害人所有之電纜線30公斤│
│    │      │                │崙南段地號90號喬龍│      │，並攜回其位於彰化縣溪湖鎮太平里│
│    │      │                │遊覽車客運有限公司│      │仁愛街30巷3 號之住處，伺機變賣。│
│    │      │                │之新辦公室工地    │      │                                │
├──┼───┼────────┼─────────┼───┼────────────────┤
│ 4  │丁○○│95年5月初某日晚 │彰化縣埔鹽鄉南港村│甲○○│徒手竊取酒杯架1 個、小酒杯9 個得│
│    │      │上8時許         │藝術公園內之百姓公│      │手。                            │
│    │      │                │廟                │      │                                │
├──┼───┼────────┼─────────┼───┼────────────────┤
│ 5  │丁○○│95年5月16日下午1│彰化縣埔鹽鄉南港村│己○○│徒手竊取被害人所有之黑色鋁窗框1 │
│    │      │時10分許        │埔菜路8之1號走廊  │      │個得手，並以自己所有車牌號碼KPV-│
│    │      │                │                  │      │309 號重型機車搬離現場。        │
├──┼───┼────────┼─────────┼───┼────────────────┤
│ 6  │丁○○│95年5月下旬某日 │彰化縣溪湖鎮西寮里│丙○○│徒手竊取香爐2 個得手。          │
│    │      │晚上9時許       │鳳厝埔萬姓公廟    │      │                                │
├──┼───┼────────┼─────────┼───┼────────────────┤
│ 7  │丁○○│95年5月之不詳時 │不詳地點          │不詳  │徒手竊取香爐（香環架）1 個、燭臺│
│    │      │間              │                  │      │2 個得手。                      │
├──┼───┼────────┼─────────┼───┼────────────────┤
│ 8  │丁○○│95年5月27日中午 │彰化縣二林鎮後厝里│庚○○│徒手竊取銅製香爐1個             │
│    │      │                │新榮巷1-2號「廣福 │      │                                │
│    │      │                │宮」              │      │                                │
└──┴───┴────────┴─────────┴───┴────────────────┘
附表二：
┌──┬─────────┬────────────┬────────────────┐
│編號│查獲時間          │查獲地點或查獲方式      │（一）查獲財物                  │
│    │                  │                        │（二）扣案之犯罪工具            │
├──┼─────────┼────────────┼────────────────┤
│ 1  │95年2月25日下午5時│彰化縣福興鄉○○村○○路│（一）規格3.5CM，總長127公尺之電│
│    │45分許            │187巷62號前排水溝旁為警 │      纜線2條（經被告剪成6小段）│
│    │                  │當場查獲                │      ，業據被害人辛○○領回    │
│    │                  │                        │（二）被告所有之剪刀1把（95年度 │
│    │                  │                        │      保管字第1008號）          │
├──┼─────────┼────────────┼────────────────┤
│ 2  │95年3月14日下午3時│彰化縣福興鄉三元股地番45│（一）電纜線共8.9公斤，業據被害 │
│    │45分許            │6號豬舍內，經被害人發覺 │      人乙○○領回              │
│    │                  │後報警當場查獲          │（二）被告所有之剪刀3把及塑膠帆 │
│    │                  │                        │      布袋1個（95年度保管字第135│
│    │                  │                        │      4號）                     │
├──┼─────────┼────────────┼────────────────┤
│ 3  │95年5月4日下午1時 │彰化縣埤頭鄉和豐村斗苑東│（一）電纜線30公斤，業據被害人許│
│    │20分許            │路埔尾路橋上，為警攔查查│      賜正領回                  │
│    │                  │獲                      │（二）被告所有之剪刀1 把（95年度│
│    │                  │                        │      保管字第2284 號）         │
├──┼─────────┼────────────┼────────────────┤
│ 4  │95年5月16日下午1時│彰化縣埔鹽鄉○○路與埔港│（一）黑色鋁窗框1 個（業據被害人│
│    │20分許            │路路口，為警攔查查獲    │      己○○領回）              │
│    │                  │                        │（二）無                        │
├──┼─────────┼────────────┼────────────────┤
│ 5  │95年5月29日上午8時│經警通知至彰化縣警察局溪│（一）香爐（香環架）2個（業據被 │
│    │30分              │湖分局埔東派出所到案    │      害人丙○○領回）、香爐【香│
│    │                  │                        │      環架】1 個、燭臺2 個      │
│    │                  │                        │（二）無                        │
├──┼─────────┼────────────┼────────────────┤
│ 6  │95年5月31日中午12 │經警通知至彰化縣警察局二│（一）銅質香爐                  │
│    │時10分許          │林分局二林派出所到案    │（二）無                        │
├──┼─────────┼────────────┼────────────────┤
│ 7  │95年5月31日下午4時│經警通知至彰化縣警察局溪│（一）酒杯架1 個、小酒杯9 個（業│
│    │5分左右           │湖分局埔東派出所到案    │      據被害人甲○○領回）      │
│    │                  │                        │（二）無                        │
└──┴─────────┴────────────┴────────────────┘
                                                      Ａ


司法院資訊處製作；財團法人民間司法改革基金會備份。
